vi: Hành lý và túi xách: Ba lô; Cặp đựng tài liệu; Túi đựng đồ mĩ phẩm; Túi đựng đồ đa năng cho mẹ và bé; Túi chống nước; Hộp đựng đồ khô; Túi thể thao; Túi đeo bên hông; Túi đựng quần áo du lịch; Túi đựng máy tính xách tay; Phụ kiện hành lý; Túi đeo chéo vai; Túi vải bố/ túi tote; Va li; Túi Tote; Hộp đựng đồ vệ sinh
de: Taschen & Gepäck: Rucksäcke; Aktentaschen; Kulturtaschen; Wickeltaschen; Wasserdichte Packsäcke; Trockenboxen; Seesäcke; Bauchtaschen; Kleidertaschen; Laptoptaschen; Gepäckzubehör; Kurier- & Schultertaschen; Einkaufstaschen; Koffer; Tragetaschen; Kosmetikkoffer
pt-BR: Malas e bolsas: Mochilas; Pastas; Nécessaires de cosmética e higiene; Bolsas para fraldas; Sacos estanques; Caixas impermeáveis; Mochilas de viagem; Pochetes; Sacos para proteger roupas; Bolsas para laptop; Acessórios para malas; Bolsas a tiracolo; Sacolas de compras; Maletas; Sacola de compras; Maletas para cosméticos
fi: Laukut ja matkalaukut: Reput; Salkut; Kosmetiikka- ja toilettilaukut; Vaippakassit; Kuivasäkit; Pakit; Duffelilaukut; Vyölaukut; Vaatepussit; Tietokonelaukut; Matkatavaratarvikkeet; Lähettilaukut; Ostoskassit; Matkalaukut; Kangaskassit; Kovat laukut
nl: Bagage en tassen: Rugzakken; Aktetassen; Toilettassen; Luiertassen; Waterdichte tassen; Waterdichte opbergboxen; Plunjezakken; Heuptasjes; Kledingzakken; Laptoptassen; Bagageaccessoires; Messengertassen; Boodschappentassen; Koffers; Mandtassen; Reistoilettas
zh-TW: 行李箱/袋: 後背包; 公事包; 化妝包和盥洗包; 外出尿布袋; 防水袋; 防潮箱; 旅行袋; 腰包; 衣物袋; 筆電包; 旅行箱配件; 郵差包; 購物袋; 行李箱; 托特包; 手提化妝箱
hr-HR: Prtljaga i torbe: Ruksaci; Aktovke; Kozmetičke i toaletne torbice; Torbe za pelene; Vodonepropusne torbe; Sanduk za suhi teret; Putne torbe; Torbice oko struka; Putna vreća za odjeću; Torbe za prijenosna računala; Pribor za prtljagu; Kurirske torbe; Torbe za kupovinu; Koferi; Torbe na jedno rame; Kozmetički koferi
nb: Bagasje og vesker: Ryggsekker; Små kofferter; Kosmetikk- og toalettvesker; Bleievesker; Vanntette sekker; Tørrbokser; Duffelbager; Rumpetasker; Klesvesker; PC-vesker; Bagasjetilbehør; Budvesker; Handlenett; Kofferter; Bærenett; Sminkebokser
ru: Дорожные чемоданы и сумки: Рюкзаки; Портфели; Сумочки для косметики и туалетных принадлежностей; Сумки для подгузников; Гермомешки; Водонепроницаемые контейнеры; Сумка-баулы; Поясные сумки; Сумки-портпледы; Сумки для ноутбуков; Аксессуары для дорожных чемоданов и сумок; Сумки через плечо; Сумки для покупок; Чемоданы; Сумки-тоуты; Дорожные косметички
hu: Poggyász és táskák: Hátizsákok; Aktatáskák; Kozmetikai és piperetáskák; Pelenkatáskák; Vízhatlan táskák; Szárazdobozok; Sporttáskák; Övtáskák; Ruházati táskák; Laptoptáskák; Poggyászkiegészítők; Futártáskák; Bevásárló táskák; Bőröndök; Hordtáskák; Vonattáskák
pl: Torby, walizki i akcesoria podróżne: Plecaki; Aktówki; Kosmetyczki; Torby na akcesoria dziecięce; Worki wodoszczelne; Futerały; Torby sportowe; Saszetki na biodra; Torby na ubrania; Torby na laptopa; Akcesoria podróżne; Listonoszki; Torby na zakupy; Walizki; Torebki tote bag; Kufry podróżne
pt-PT: Bagagem e malas: Mochilas; Pastas; Bolsas de cosméticos e produtos de higiene; Sacos de fraldas; Sacos estanques; Sacos impermeáveis; Sacos de lona; Bolsas de cintura; Porta-fatos; Mala de portátil; Acessórios de bagagem; Sacos a tiracolo; Sacolas; Malas; Sacos; Malotes
zh-CN: 箱包: 背包; 公文包; 洗漱包/盥洗包; 尿布包; 防水袋; 防潮箱/盒; 手提旅行包/运动桶包; 腰包; 服装袋; 笔记本电脑包; 箱包配件; 邮差包; 购物袋; 旅行箱/包; 托特包; 化妆箱
en: Luggage & Bags: Backpacks; Briefcases; Cosmetic & Toiletry Bags; Diaper Bags; Dry Bags; Dry Boxes; Duffel Bags; Fanny Packs; Garment Bags; Laptop Bags; Luggage Accessories; Messenger Bags; Shopping Totes; Suitcases; Tote Bags; Train Cases
bg-BG: Куфари и чанти: Раници; Куфарчета; Козметични чантички и чантички за тоалетни принадлежности; Чанти за бебешки принадлежности; Ароматни торбички; Водоустойчиви кутии за съхранение; Спортни чанти; Чантички за кръста; Калъфи за дрехи; Чанти за лаптопи; Аксесоари за куфари; Пощенски чанти; Чанти за пазаруване; Куфари; Чанти тип „пазарска“; Куфарчета за грим и тоалетни принадлежности
fr: Bagages et maroquinerie: Sacs à dos; Porte-documents; Trousses de toilette; Sacs à langer; Sacs étanches; Boîtes étanches; Sacs polochon; Sacs banane; Housses à vêtements; Sacs pour ordinateur portable; Accessoires pour bagages; Besaces; Sacs de courses; Valises; Sacs fourre-tout; Vanity-cases
ja: 旅行用かばん・バッグ: バックパック; ブリーフケース; 洗面化粧ポーチ; マザーズバッグ; ドライバッグ; ドライボックス; ダッフルバッグ; ウェストポーチ・ヒップバッグ; ガーメントバッグ; ノートパソコン用のバッグ; 旅行用かばん・バッグ関連用品; メッセンジャーバッグ; エコバッグ・買い物バッグ; スーツケース; トートバッグ; トレインケース
ko: 여행용 가방/가방: 배낭; 서류가방; 화장품/세면용품 가방; 기저귀 가방; 드라이 백; 제습 보관함; 더플백; 벨트식 소형 가방; 옷가방; 노트북 가방; 여행용 가방 부대용품; 메신저 백; 장바구니; 여행 가방; 토트백; 여행용 세면 도구 케이스
sv: Resväskor och väskor: Ryggsäckar; Portföljväskor; Sminkväskor och necessärer; Blöjväskor; Torrsäckar; Torrlådor; Duffelväska; Midjeväskor; Klädväska; Datorväskor; Tillbehör till resväskor; Kurirväskor; Shoppingväskor; Resväskor; Tygpåsar; Tågväskor
da: Kufferter og tasker: Rygsække; Dokumentmapper; Kosmetik- og toilettasker; Bleposer; Vandtætte pakkeposer; Luft- og vandtætte beholdere; Duffeltasker; Bæltetasker; Tøjposer; Tasker til bærbare computere; Kufferter – tilbehør; Kurertasker; Indkøbstasker; Håndkufferter; Muleposer; Togtasker
ro-RO: Bagaje și genți: Rucsacuri; Serviete; Genți pentru cosmetice și articole de toaletă; Genți pentru scutece; Saci impermeabili; Compartimente impermeabile; Genți sport; Borsete; Pungi petru haine; Genți pentru laptop; Accesorii pentru bagaje; Genți tip poștaș; Sacoșe pentru cumpărături; Valize; Genți tip sacoșă; Valize pentru produse cosmetice
tr: Bavullar ve Çantalar: Sırt Çantaları; Evrak Çantaları; Kozmetik ve Makyaj Malzemesi Çantaları; Bebek Bezi Çantaları; Su geçirmez çantalar; Korumalı Kaplar; Çantalar; Bel Çantaları; Elbise Çantaları; Dizüstü Bilgisayar Çantaları; Bavul Aksesuarları; Postacı Çantaları; Alışveriş Çantaları; Valizler; Bez Çantalar; Sert Taşıma Çantaları
sl-SI: Prtljaga in torbe: Nahrbtniki; Aktovke; Kozmetične in toaletne torbice; Torbe za plenice; Suhe torbe; Škatle za suho shranjevanje; Športne torbe; Torbice za okrog pasu; Torbe za oblačila; Torbe za prenosne računalnike; Dodatki za prtljago; Poslovne torbe; Nakupovalne torbe; Kovčki; Velike torbe za vsakodnevne opravke; Trdi kovčki
it: Bagagli e borse: Zaini; Ventiquattrore; Borse toilette; Sacchetti pannolini; Sacche stagne; Contenitori stagni; Borsoni; Marsupi; Custodie per abiti; Borse per portatile; Accessori bagagli; Borse messenger; Borse da shopping; Valigette; Borse tote; Custodie per treno
el: Αποσκευές & τσάντες: Σακίδια πλάτης; Χαρτοφύλακες; Τσάντες καλλυντικών & περιποίησης; Τσάντες για πάνες; Στεγανοί σάκοι; Αδιάβροχα κουτιά; Μακρόστενοι σάκοι στρατιωτικού τύπου; Τσαντάκια μέσης; Τσάντες ενδυμάτων; Τσάντες για φορητούς υπολογιστές; Αξεσουάρ αποσκευών; Ταχυδρομικές τσάντες; Τσάντες αγορών; Βαλίτσες; Τσάντες για ψώνια; Βαλιτσάκια για είδη ατομικής περιποίησης
cs: Tašky a zavazadla: Batohy; Kufříky; Toaletní tašky; Dámské tašky; Nepromokavé vaky; Vodotěsné kufry; Brašny přes rameno; Ledvinky; Obaly na šaty; Brašny na notebook; Zavazadla – příslušenství; Poštovní kabely; Nákupní tašky; Kufry; Tašky Tote; Zavazadla do vlaku
es: Maletas y bolsos de viaje: Mochilas; Maletines; Neceseres; Bolsos de bebé; Bolsas estancas; Contenedores impermeables; Bolsas de deporte; Riñoneras; Fundas para trajes; Bolsos para computadora portátil; Accesorios de equipaje; Bandoleras grandes; Bolsas para compra; Maletas; Bolsas de tela; Maletines neceser
lt-LT: Bagažas ir krepšiai: Kuprinės; Portfeliai; Kosmetikos ir tualeto reikmenų krepšeliai; Sauskelnių maišeliai; Neperšlampami maišai; Neperšlampamos dėžutės; Diufeliniai krepšiai; Juosmens piniginės; Drabužių krepšiai; Nešiojamųjų kompiuterių krepšiai; Bagažo priedai; Paštininkų krepšiai; Pirkinių krepšeliai; Lagaminai; Medžiaginiai krepšiai; Traukinių lagaminai
th: กระเป๋า: กระเป๋าสะพายหลัง; กระเป๋าหิ้วใส่เอกสาร; กระเป๋าเครื่องสำอางและอุปกรณ์อาบน้ำ; กระเป๋าสำหรับผ้าอ้อม; กระเป๋ากันน้ำ; กล่องกันชื้น; กระเป๋าดัฟเฟิล; กระเป๋าคาดเอว; กระเป๋าใส่เสื้อผ้า; กระเป๋าแล็ปท็อป; อุปกรณ์กระเป๋าเดินทาง; กระเป๋าแมสเซนเจอร์; กระเป๋าโททสำหรับช็อปปิ้ง; กระเป๋าเดินทาง; กระเป๋าโทท; กล่องเทรนเคส
sk-SK: Batožina a tašky: Batohy; Aktovky; Kozmetické a toaletné taštičky; Tašky na plienky; Vodotesné vaky; Vodotesné obaly; Športové vaky; Ľadvinky; Tašky na odevy; Tašky na notebooky; Príslušenstvo k batožine; Tašky Messenger; Nákupné tašky; Kufre; Nákupné tašky; Príručný kufor